# 丧失控制权的处理

提问人：1226829524 时间：2020-10-08 09:33:03
请教老师，本期因少数股东增资导致丧失控制权，在合并报表中列示的长投价值是合并报表中的公允价值，和个别报表中按权益法追溯的价值不一样，这样抵销出来的结果正确吗？在丧控第二年，合并报表层面是不是就不列示这个长投了，在做调整分录是直接用投资收益代替长投了呢
具体示例如下：单体报表账面价值（追溯调整剩余股权后）49058907.56；合并报表层面的剩余股权的公允价值57523000 ；考虑公允价值和账面价值后的差为：8464092.44；合并报表中已做调整， 调整后合并报表中列示的长投价值为 57523000 ；按我的理解这种丧失控制权， 也是权益法核算， 最后合并报表抵销后的长投应该和单体一样才可以吧？后附整个处理过程：有一部分是来自上年所的处理， 我认为上年的处理不正确， 但不敢肯定求老师指教股权稀释的处理.xlsx
5 天前 上传
51.29 KB, 下载次数: 57

回答人：chenyiwei
需要注意的是：丧失控制权后继续保留重大影响的交易，虽然在原母公司的个别报表和合并报表层面对剩余股权都是按照权益法核算，但两者的核算基础和结果是可能有很大不同的。具体比较如下：
比较项目 母公司个别报表层面的处理 合并报表层面的处理
对剩余股权进行权益法核算的成本基础 最初的投资原始取得成本（初始投资成本） 丧失控制权之日（处置日）的剩余股权公允价值
丧失控制权时是否需对剩余股权投资进行重新计量 否 是
计量投资收益时对被投资企业的折旧、摊销、成本结转等损益项目的调整基础 原始取得日各项可辨认资产、负债的公允价值 丧失控制权之日（处置日）的各项可辨认资产、负债的公允价值
权益法核算的起始日 原始取得日 丧失控制权之日（处置日）
是否需要追溯调整 需要追溯调整至长期股权投资的原始取得日（仅针对在丧失控制权后继续保留的剩余股权进行权益法核算的追溯） 自丧失控制权之日起进行权益法核算（视同在该日新取得一项对被投资企业具有重大影响或共同控制的股权投资），无需追溯调整